臺灣南投地方法院刑事判決
111年度易字第163號
公  訴  人  臺灣南投地方檢察署檢察官 
被      告  陳佑哲


上列被告因詐欺案件，經檢察官提起公訴（110年度少連偵字第2
2號、110年度偵字第408號、110年度偵字第743號、110年度偵字
第1489號、110年度偵字第5863號），因被告於準備程序中就被
訴事實為有罪之陳述，本院合議庭裁定由受命法官獨任進行簡式
審判程序，判決如下：
    主      文
丁○○犯如附表罪名、宣告刑及沒收欄所示之罪，各處如附表罪名
、宣告刑及沒收欄所示之刑及沒收。應執行有期徒刑壹年肆月，
如易科罰金，以新臺幣壹仟元折算壹日。
    事實及理由
一、犯罪事實：
  ㈠丁○○意圖為自己不法之所有，基於詐欺取財之犯意，以附表
    所示之方式詐騙附表所示之被害人，使被害人匯款至附表所
    示帳戶，而丁○○於收受詐騙款項後隨即避不見面，附表所示
    被害人因而報警並循線查悉上情。
  ㈡案經丙○○訴由臺南市政府警察局白河分局、周明慧訴由臺南
    市政府警察局善化分局、甲○○訴由高雄市政府警察局三民第
    二分局、乙○○、戊○○訴由南投縣政府警察局南投分局、己○○
    訴由臺中市政府警察局霧峰分局報告臺灣南投地方法院檢察
    署檢察官偵查起訴。
二、證據名稱：
㈠㈠被告丁○○於本院準備程序及審理時之自白。
  ㈡證人即告訴人丙○○、周明慧、甲○○、乙○○、戊○○、己○○，證
    人魏詩謹、楊雁如於警詢中之證述。
  ㈢丙○○臉書對話擷圖、魏詩謹0000000000000號合作金庫銀行帳
    戶交易明細表、中國信託商業銀行股份有限公司函、會員帳
    號清單、智冠科技提供之會員基本資料、會員儲值資料、會
    員登入資料（IP位址）、通聯調閱查詢單、被告之一親等資
    料、通聯調閱查詢單、周明慧轉帳擷圖、智冠科技公司虛擬
    帳戶對應會員基本資料、甲○○匯款照片擷圖、手機00000000
    00申登人資料、乙○○LINE、Messenger對話擷圖、乙○○小額
    付款交易擷圖、迪那有限公司函、楊雁如、陳國華郵局帳戶
    交易明細表、戊○○、己○○之臉書對話擷圖。
三、論罪科刑之理由：
  ㈠核被告丁○○如附表編號1 至6 所為，均係犯刑法第339 條第1
     項之詐欺取財罪。被告就附表編號4 部分，被告向告訴人
    乙○○數次詐取財物，係基於一個犯罪決意所為，侵害法益相
    同，各行為之獨立性極為薄弱，依一般社會健全觀念，尚難
    強行分割，應為接續犯論以一罪。
  ㈡被告就附表編號1 至6 各次犯行，犯意各別，行為互殊，應
    予分論併罰。
  ㈢爰審酌被告一再以佯稱出售貨物或可以消災解厄之相同手法
    ，對告訴人等為本件詐欺犯行，致告訴人等受有財產上損失
    ，亦損及社會上基本之互信觀念，其危害難謂輕微；並衡酌
    被告犯後尚知坦承犯行，惟尚未賠償告訴人等之損失，暨其
    從事挖土機司機、高中肄業之智識程度，家庭經濟狀況普通
    等一切情狀，分別量處如附表一編號1 至6 所示之刑，並均
    諭知易科罰金之折算標準，暨定應執行刑及諭知易科罰金之
    折算標準如主文所示。
  ㈣被告本案詐騙所得已如附表編號1 至6 所示，均依刑法第38
    條之1 第1 項前段、第3 項規定宣告沒收，於全部或一部不
    能沒收或不宜執行沒收時，追徵其價額。
四、依刑事訴訟法第273條之1、第310條之2、第454條，判決如
    主文。
五、如不服本件判決，得自收受送達之日起20日內，向本院提起
    上訴狀（須附繕本）。
本案經檢察官李英霆提起公訴，檢察官劉景仁到庭執行職務。
中　　華　　民　　國　　111 　年　　10　　月　　3 　　日
　　　　　　　　　        臺灣南投地方法院刑事第五庭    
            　　　　　　　　　法　官　羅子俞
上正本證明與原本無異。
如不服本判決，應於收受本判決20日內向本院提出上訴書狀，並
應敘述具體理由，如未敘述上訴理由者，應於上訴期間屆滿後20
日內補提理由書狀於本院（均須依他造當事人之人數附繕本）「
切勿逕送上級法院」。
告訴人或被害人如對於本判決不服者，應具備理由請求檢察官上
訴，其上訴期間之計算係以檢察官收受判決正本之日期為準。
　　　　　　　　　　　　　　　書記官　林佩儒　　　　　　
中　　華　　民　　國　　111 　年　　10　　月　　3 　　日
附錄本判決論罪法條：
中華民國刑法第339條
（普通詐欺罪）
意圖為自己或第三人不法之所有，以詐術使人將本人或第三人之
物交付者，處5年以下有期徒刑、拘役或科或併科50萬元以下罰
金。
以前項方法得財產上不法之利益或使第三人得之者，亦同。
前二項之未遂犯罰之。
　　　　　　　　　　　　　　
附表：
編號 犯罪事實 罪名、宣告刑及沒收 1 丁○○意圖為自己不法之所有，基於詐欺之犯意，於民國109年10月16日在社群軟體Facebook（下稱臉書），以暱稱「陳盈涵」佯稱要賣手機，使丙○○陷於錯誤，分別於109年10月16日18時33分、109年10月16日22時16分，以網路轉帳新臺幣（下同）5000元、2000元至丁○○所指定之合作金庫銀行000-0000000000000號帳戶及中國信託銀行000-0000000000000000號帳戶內，惟丁○○取得款項後即失去聯繫且未交付手機。 丁○○犯詐欺取財罪，處有期徒刑肆月，如易科罰金，以新臺幣壹仟元折算壹日。未扣案犯罪所得新台幣柒仟元沒收，於全部或一部不能沒收或不宜執行沒收時，追徵其價額。 2 丁○○意圖為自己不法之所有，基於詐欺之犯意，於109年10月27日10時許，以LINE通訊軟體告知周明慧有遭到邪靈附身，要處理不然會有災難，使周明慧陷於錯誤，於109年10月27日10時49分，以手機轉帳2000元至丁○○指定之中國信託銀行000-0000000000000000號帳戶。 丁○○犯詐欺取財罪，處有期徒刑參月，如易科罰金，以新臺幣壹仟元折算壹日。未扣案犯罪所得新台幣貳仟元沒收，於全部或一部不能沒收或不宜執行沒收時，追徵其價額。 3 丁○○意圖為自己不法之所有，基於詐欺之犯意，於109年10月6日21時21分許，以臉書暱稱「張賺錢」向甲○○佯稱可出賣一組灌籃高手遊戲帳號，使甲○○陷於錯誤，同意以5000元購買該帳戶，並於109年10月6日22時11分匯款3000元定金至丁○○指定之中國信託銀行000-0000000000000000號帳戶，惟丁○○取款後均未交付任何遊戲帳號、密碼。 丁○○犯詐欺取財罪，處有期徒刑參月，如易科罰金，以新臺幣壹仟元折算壹日。未扣案犯罪所得新台幣參仟元沒收，於全部或一部不能沒收或不宜執行沒收時，追徵其價額。 4 丁○○意圖為自己不法之所有，基於詐欺之犯意，於109年9月15日，以臉書暱稱「陳盈涵」向乙○○佯稱乙○○旁邊有小鬼和嬰靈，可幫忙處理。乙○○因而陷於錯誤，遂以自己0000000000號手機門號於同年月17日1時51分、5時42分、5時59分、21時55分購買My Card點數5000元、5000元、5000元、3000元（共1萬8000元）並轉讓與丁○○，以抵償法事處理費。丁○○又接續上開詐欺之犯意，於109年9月21日7時許，向乙○○佯稱有鬼靈要害乙○○，要先付錢認恩主才能解決，使乙○○陷於錯誤，於109年9月21日22時許至丁○○南投縣○○市○○路○段000巷00號住處，當面交付7000元給丁○○。丁○○又接續上開詐欺之犯意，於109年9月27日向乙○○佯稱為了幫乙○○處理遊戲點數之糾紛而把友人打傷，友人要提出傷害告訴，要乙○○出錢付和解金，使乙○○陷於錯誤，遂於109年9月27日15時3分轉帳5000元至丁○○指定之00000000000000號郵局帳戶。 丁○○犯詐欺取財罪，處有期徒刑陸月，如易科罰金，以新臺幣壹仟元折算壹日。未扣案犯罪所得新台幣參萬元沒收，於全部或一部不能沒收或不宜執行沒收時，追徵其價額。 5 丁○○於109年10月13日8時許，以臉書暱稱「從來過」帳戶向戊○○佯稱可出賣「灌籃高手SLAM DUNK」遊戲帳號，使戊○○陷於錯誤，於109年10月13日10時18分，匯款5300元至丁○○所指定之00000000000000號郵局帳戶，惟丁○○取款後均未交付任何遊戲帳號、密碼。 丁○○犯詐欺取財罪，處有期徒刑參月，如易科罰金，以新臺幣壹仟元折算壹日。未扣案犯罪所得新台幣伍仟參佰元沒收，於全部或一部不能沒收或不宜執行沒收時，追徵其價額。 6 丁○○於109年10月25日22時30分許，以臉書暱稱「張宏偉」向己○○佯稱要賣手機，要先匯款1萬元定金，剩餘金額（1萬3000元）再貨到付款等語，使己○○陷於錯誤，於109年10月25日22時40分、109年10月25日22時59分別匯款5000元、5000元至丁○○指定之000-000000000000號帳戶、000-0000000000000000號帳戶，惟丁○○取款後即失去聯繫且未交付任何手機。 丁○○犯詐欺取財罪，處有期徒刑肆月，如易科罰金，以新臺幣壹仟元折算壹日。未扣案犯罪所得新台幣壹萬元沒收，於全部或一部不能沒收或不宜執行沒收時，追徵其價額。